臺灣臺南地方法院刑事判決　　　　　　　 96年度易字第726號
公　訴　人　臺灣臺南地方法院檢察署檢察官
被　　　告　丙○○
　　　　　　　　　　現羈押於臺灣臺南看守所
上列被告因竊盜案件，經檢察官提起公訴（96年度偵字第8078號
），本院判決如下：
    主  文
丙○○犯如附表一所示件竊盜罪，均累犯，各處如附表一所示
之刑；應執行有期徒刑壹年貳月。
被訴於附表二所示時地竊盜未遂部分，無罪。
    事  實
一、丙○○曾因偽造文書案件，經法院判處有期徒刑1 年6 月確
    定，一部執行後於民國93年10月14日假釋出監，同年12月8
    日假釋期滿未經撤銷視為執行完畢。詎仍不思悔悟，復意圖
    為自己不法之所有，分別於附表一所示時間、地點，踰越門
    扇及窗戶等安全設備，徒手竊取丁○○○、乙○○及甲○○
    如附表一所示之財物，得手後供已花用。嗣於96年5 月21日
    12時30分許，在臺南縣楠西鄉○○村○○路232 號3 樓陽台
    為警查獲（侵入住宅部分均未據告訴）。丙○○於有偵查權
    之公務員未發覺前，主動向承辦警員供出上開3 件竊盜犯罪
    ，經警循線扣得龍銀4 枚發還甲○○，而接受裁判。
二、案經臺南縣警察局玉井分局報請臺灣臺南地方法院檢察署檢
    察官偵查起訴。
    理  由
一、有罪部分
(一)、訊之被告丙○○坦承於附表一所示時地竊取丁○○○、乙○○及甲○○財物之犯行不諱，核與被害人丁○○○等3 人分
    別於警詢中指訴情節相符，並有卷附現場照片及贓物認領保
    管單可佐，足認被告之自白與事實相符，事證明確，犯行堪
    以認定。
(二)、核被告所為，均係犯刑法第321 條第1 項第2 款之加重竊盜
    罪；被告曾因偽造文書案件，經法院判處有期徒刑1 年6 月
    確定，一部執行後於93年10月14日假釋出監，同年12月8 日
    假釋期滿未經撤銷以已執行論，有臺灣高等法院被告前案紀
    錄表附卷可憑，5 年內故意再犯本件有期徒刑以上之3 罪，
    均應依累犯之規定加重其刑；被告為警查獲後，於有偵查權
    之公務員未發覺前，主動向承辦警員供出本案3 件竊盜犯行
    ，自首犯罪而接受裁判，有被告及被害人警詢筆錄可稽，均
    應依刑法第62條前段規定減輕其刑，並先加後減之。其先後
    3 次竊盜犯行，犯意各別，行為互殊，應分論併罰。茲審酌
    被告犯罪之動機、目的、手段、智識程度，被害人所受損失
    ，及被告事後坦認犯行，態度良好等一切情狀，各量處如附
    表一所示之刑，並定應執行刑有期徒刑1 年2 月；公訴人未
    斟酌被告自首犯罪之情，請求量處有期徒刑2 年，尚嫌過重
    ，應予敘明。
二、無罪部分
(一)、公訴意旨另以：被告於附表二所示時間、地點，從屋簷爬過
    鐵條至3 樓陽台，徒手破壞門鎖進入戊○○住處屋內竊取財
    物（侵入住宅及毀損部分均未據告訴），尚未得手即為戊○○發覺並報警查獲，因認被告涉有刑法第321 條第1 項第2
    款、第2 項之加重竊盜未遂罪嫌。
(二)、按刑法上之未遂犯，必須已著手於犯罪行為之實行而不遂，
    始能成立，此在刑法第25條第1 項規定甚明，同法第321 條
    之竊盜罪，為第320 條之加重條文，自係以竊取他人之物為
    其犯罪行為之實行，至該條第1 項各款所列情形，不過為犯
    竊盜罪之加重條件，如僅著手於該項加重條件之行為而未著
    手搜取財物，仍不能以本條之竊盜未遂論。（最高法院27年
    滬上字第54號判例參照）
(三)、本件被告於附表二所示時間、地點，從3 樓破壞門鎖進入戊○○住處屋內，正要下2 樓即為戊○○發覺而逃離現場，經
    戊○○報警查獲，被告並未翻動屋內之物品等情，業據戊○○於本院審理中證述明確，足認被告當時僅著手於竊盜加重
    條件之行為，尚未著手於竊盜之犯罪行為，自無所謂竊盜未
    遂可言；被告破壞門鎖進入屋內，縱係竊盜之預備行為，惟
    刑法對於預備竊盜並無處罰明文，其侵入住宅及毀損門鎖部
    分，亦未據被害人提出告訴，自亦難令負何種罪責。此外復
    查無其他具體事證足認被告有此部分之竊盜未遂犯行，自應
    為無罪之諭知。
三、據上論斷，應依刑事訴訟法第299 條第1 項前段、第301 條
    第1 項，刑法第321 條第1 項第2 款、第47條第1 項、第62
    條前段、第51條第5 款判決如主文。
本案經檢察官己○○到庭執行職務
中　　華　　民　　國　　96　　年　　6 　　月　　21  　日
　　　　　　　　　刑事第九庭  法　官　楊清安
以上正本證明與原本無異。
如不服本判決，應於判決送達後10日內向本院提出上訴狀（應附
繕本）。
　　　　　　　　　　　　　　  書記官　方秀貞
中　　華　　民　　國　　96　　年　　6 　　月　　21  　日
附表一：
┌──┬──────┬──────┬───────┬───────┐
│編號│竊盜時間    │竊盜地點    │竊得財物      │科處罪刑      │
├──┼──────┼──────┼───────┼───────┤
│ 01 │96年5月7日14│臺南縣楠西鄉│徒手由外面爬至│犯刑法第321 條│
│    │時許        │東勢村水庫路│3 樓佛堂推門進│第1 項第2 款之│
│    │            │212號       │入屋內竊取李羅│加重竊盜罪，累│
│    │            │            │雲所有新臺幣│犯，處有期徒刑│
│    │            │            │26,000元、存摺│伍月          │
│    │            │            │1 本、印章2 枚│              │
├──┼──────┼──────┼───────┼───────┤
│ 02 │96年5月19日1│臺南縣楠西鄉│徒手由外面爬至│犯刑法第321 條│
│    │5時許       │東勢村水庫路│3 樓陽臺，拆下│第1 項第2 款之│
│    │            │228號       │窗戶進入屋內竊│加重竊盜罪，累│
│    │            │            │取乙○○所有新│犯，處有期徒刑│
│    │            │            │臺幣10元及5元 │伍月          │
│    │            │            │硬幣，共約800 │              │
│    │            │            │餘元          │              │
├──┼──────┼──────┼───────┼───────┤
│ 03 │96年5月20日 │臺南縣楠西鄉│徒手由外面爬至│犯刑法第321 條│
│    │            │東勢村水庫路│3 樓推門進入屋│第1 項第2 款之│
│    │            │200號       │內竊取甲○○所│加重竊盜罪，累│
│    │            │            │有龍銀4 枚、新│犯，處有期徒刑│
│    │            │            │臺幣600 元    │陸月          │
└──┴──────┴──────┴───────┴───────┘
附表二：
┌──┬──────┬──────┬───────┬───────┐
│編號│時間        │地點        │行為          │結果          │
├──┼──────┼──────┼───────┼───────┤
│ 01 │96年5 月21日│臺南縣楠西鄉│從屋簷爬過鐵條│尚未得手即被蔡│
│    │11時50分許  │東勢村水庫路│至3 樓陽台，徒│承益發覺而未遂│
│    │            │220號       │手破壞門鎖進入│              │
│    │            │            │屋內竊取財物  │              │
└──┴──────┴──────┴───────┴───────┘
附錄論罪法條：
刑法第321條
犯竊盜罪而有左列情形之一者，處6月以上、5年以下有期徒刑：
一、於夜間侵入住宅或有人居住之建築物、船艦或隱匿其內而犯
    之者。
二、毀越門扇、牆垣或其他安全設備而犯之者。
三、攜帶兇器而犯之者。
四、結夥三人以上而犯之者。
五、乘火災、水災或其他災害之際而犯之者。
六、在車站或埠頭而犯之者。
前項之未遂犯罰之。
